【裁判字號】    98,訴,2317
【裁判日期】    980721
【裁判案由】    著作權法
【裁判全文】
臺灣板橋地方法院刑事判決              98年度訴字第2317號
公  訴  人  臺灣板橋地方法院檢察署檢察官
被      告  甲○○
上列被告因違反著作權法案件，經檢察官提起公訴（98年度偵字
第10676 號），由本院合議庭裁定改依簡式審判程序審理，並判
決如下：
    主  文
甲○○意圖銷售而擅自以重製於光碟之方法侵害他人之著作財產
權，處有期徒刑陸月，如易科罰金，以新臺幣壹仟元折算壹日，
緩刑參年，並向美商培生教育出版股份有限公司、新加坡商聖智
學習亞洲私人有限公司各支付新臺幣（下同）壹拾伍萬元、參萬
元，其支付方式如下：於民國玖拾捌年柒月貳拾捌日前，各一次
先行清償柒萬元、壹萬伍仟元，其後自民國玖拾捌年捌月拾伍日
起至民國玖拾玖年伍月拾伍日止，於每月拾伍日各分期支付捌仟
元、壹仟伍佰元予美商培生教育出版股份有限公司、新加坡商聖
智學習亞洲私人有限公司。扣案之侵害他人著作財產權光碟片（
LONGMANPREPARATION SERIES FOR THE NEW TOEIC TEST：INTER
MEDIATE COURSE）壹張沒收。
    事  實
一、甲○○明知「CCOMPLETE GUIDE TOEIC TEST：3rd EDITION
    」之光碟著作物，係新加坡商聖智學習亞洲私人有限公司（
    下稱聖智公司）在臺灣地區享有發行權、重製權、販售權及
    出租權等著作財產權專有權利之視聽著作，未經聖智公司之
    同意或授灌，不得擅自重製、散布或意圖營利而交付；復明
    知「LONGMAN PREPARATION SERIES FOR THE NEW TOEIC TES
    T ：ADVANCED COURSE 」、「LONGMAN PREPARATION SERIES
    FOR THE NEW TOEIC TEST：INTERMEDIATE COURSE 」等光碟
    著作物，則係美商培生教育出版股份有限公司（下稱培生公
    司）在臺灣地區享有發行權、重製權、販售權及出租權等著
    作財產權專有權利之視聽著作，未經培生公司之同意或授權
    ，亦不得擅自重製、散布或意圖營利而交付，竟基於意圖銷
    售而擅自以重製於光碟之方法侵害他人著作財產權之犯意，
    未經上開著作財產權人之同意或授權，即擅自於民國97年10
    月間某日起，在其位於臺北縣三重市○○街67號16樓之2 住
    處內，利用電腦網路設備連結上網，並使用「badthingshap
    pen 」之帳號，登入露天拍賣網站上，以附表所示刊登訊息
    及價格，供不特定人先後競標購買其所重製上開光碟著作物
    之盜版光碟，此間由買家於附表所示時間出標或直接購得該
    訊息所欲販賣之盜版光碟片後，隨即提供所開立之台新商業
    銀行（下稱台新銀行）帳戶（帳號：00000000000000號）供
    買家匯款支付價金，迨其確認款項匯入後，旋即以其上開住
    處內之光碟燒錄機，重製上開他人原版光碟片內之著作於空
    白之光碟片上，再將各該張重製完成之盜版光碟片以郵寄方
    式寄送至買家指定之處所，以此方式侵害上開著作權人之著
    作財產權，藉此牟利。嗣經培生公司南區業務副理曾雅靜以
    如附表編號11所示之刊登訊息、決標時間、價格購得非法重
    製之「LONGMAN PREPARATION SERIES FOR THE NEW TOEIC
    TES T：INTERMEDIATE COURSE」盜版光碟片1張，經鑑定確
    認係未經培生公司授權之盜版光碟後報警處理，始循線查悉
    上情。
二、案經聖智公司、培生公司訴由內政部警政署保安警察第二總
    隊第一大隊第三中隊報告臺灣板橋地方法院檢察署檢察官偵
    查起訴。
    理  由
一、上開犯罪事實，業據被告甲○○迭於警詢時、偵查中及本院
    審理時均坦承不諱，核與證人即培生公司南區業務副理曾雅
    靜於警詢時之指述相符，並經告訴代理人於偵查中指述明確
    ，此外復有露天拍賣網站帳號申請資料、網頁列印資料、上
    線紀錄、IP之查詢結果、0000000000號行動電話申裝資料、
    得標通知電子郵件列印資料、交易紀錄、曾雅靜出具之鑑定
    書、社團法人臺灣國際圖書業交流協會出具之鑑識報告書各
    1 份、光碟著作物照片附卷可按，以及扣案之「LONGMANPRE
    PARA TION SERIES FOR THE NEW TOEICTEST：INTERMEDIATE
     COURSE 」盜版光碟片1 張可資佐證，足供擔保被告所為之
    自白與事實相符，是以本件事實明確，被告犯行堪以認定，
    應依法論科。
二、核被告所為，係犯著作權法第91條第3 項、第2 項之意圖銷
    售而擅自以重製於光碟之方法而侵害他人著作財產權罪。又
    被告於重製侵害他人著作財產權之光碟片後，雖有散布及意
    圖散布而持有之行為，惟其意圖散布而持有之行為應為其後
    散布之高度行為吸收，且散布行為復應為意圖銷售而擅自以
    重製於光碟之方法侵害他人著作財產權之高度行為所吸收，
    均不另論罪（最高法院92年度台上字第1425號、93年度台上
    字第950 號判決參照）。另按刑事法若干犯罪行為態樣，本
    質上原具有反覆、延續實行之特徵，立法時既予特別歸類，
    定為犯罪構成要件之行為要素，則行為人基於概括之犯意，
    在密切接近之一定時、地持續實行之複次行為，倘依社會通
    念，於客觀上認為符合一個反覆、延續性之行為觀念者，於
    刑法評價上，即應僅成立一罪，學理上所稱「集合犯」之職
    業性、營業性或收集性等具有重複特質之犯罪均屬之，例如
    經營、從事業務、收集、販賣、製造、散布等行為概念者是
    （最高法院95年度台上字第1079號判決意旨參照）。查本件
    被告多次意圖銷售而擅自以重製於光碟之方法侵害他人之著
    作財產權行為，均係在時間、空間密切接近之情形下，持續
    實行之數次行為，客觀上具有反覆實施、延續性之特徵，為
    集合犯，於刑法評價上應僅成立一罪。爰審酌被告先前並未
    有任何犯罪前科紀錄，素行良好，惟其一再以重製光碟之方
    式侵害他人之著作財產權，不僅損害著作財產權人潛在市場
    收益，亦破壞我國保護智慧財產權之國際形象，復參酌犯罪
    動機、目的、手段、智識程度、所得利益以及被告於事發後
    自始坦承犯行，犯後態度良好等一切情狀，量處如主文所示
    之刑，並諭知易科罰金之折算標準。
三、另查：被告未曾受有期徒刑以上刑之宣告一情，有臺灣高等
    法院被告前案紀錄表1 份可資為憑，且其於犯罪後坦承犯行
    ，深知悔悟，並已與告訴人達成和解（有和解書1 份附卷可
    參），設若被告能依雙方和解條件賠償告訴人，堪予彌補告
    訴人之全部損失，則本院認其經此偵審程序之進行及罪刑之
    宣告後，當知警惕，應無再犯之虞，因認其所宣告之刑，以
    暫不執行為適當，爰併予宣告緩刑3 年，並附加履行如主文
    所示之條件，以勵自新。至本件緩刑宣告既係以被告分期向
    告訴人支付如主文所示之損害賠償為條件，如被告無正當理
    由而不各依本判決按期向告訴人支付上開賠償金額，此部分
    除得為民事強制執行名義外，檢察官亦得依刑法第75條之1
    第1 項第4 款之規定，聲請法院撤銷上開緩刑之宣告，併此
    敘明。至扣案之「LONGMANP REPARATION SERIES FOR THE
    NEW TOEIC TEST：INTERMEDIA TE COURSE」盜版光碟片1 張
    ，係被告非法重製光碟後所得之物，業據其供承在卷，不問
    屬於被告與否，應依著作權法第98條但書規定宣告沒收之
四、末按「除被告所犯為死刑、無期徒刑、最輕本刑為3 年以上
    有期徒刑之罪或高等法院管轄第1 審案件者外，於前條第1
    項程序進行中，被告先就被訴事實為有罪之陳述時，審判長
    得告知被告簡式審判程序之旨，並聽取當事人、代理人、辯
    護人及輔佐人之意見後，裁定進行簡式審判程序。」刑事訴
    訟法第273 條之1 第1 項定有明文。查本件被告所犯上開著
    作權法第91條第3 項、第2 項之罪，其法定刑並非最輕本刑
    為3 年以上有期徒刑之罪，且被告於本院98年7 月7 日準備
    程序進行中，復就被訴之事實為有罪之陳述，經告知被告簡
    式審判程序之旨，被告及公訴人對於本件改依簡式審判程序
    審理亦均表示同意，是本院即依前揭刑事訴訟法規定，裁定
    本件進行簡式審判程序，附此敘明。
據上論斷，應依刑事訴訟法第273條之1第1項、第299條第 1項前
段，著作權法第91條第3 項、第2 項、第98條，刑法第11條前段
、第41條第1 項前段、第74條第1 項第1 款、第2 項第3 款，判
決如主文。
本案經檢察官黃明絹到庭執行職務。
中    華    民    國    98    年    7     月    21    日
                        刑事第十九庭
                              法  官    楊  仲  農
上列正本證明與原本無異。
如對本判決不服，應於送達後10日內，向本院提出上訴狀（應抄
附繕本）告訴人或被害人如對於本判決不服者，應具備理由請求
檢察官上訴，其上訴期間之計算係以檢察官收受判決正本之日期
為準。
                              書記官    陳  香  君
中    華    民    國    98    年    7     月    23    日
附錄本判決論罪之法律條文：
著作權法第91條
擅自以重製之方法侵害他人之著作財產權者，處3 年以下有期徒
刑、拘役，或科或併科新臺幣75萬元以下罰金。
意圖銷售或出租而擅自以重製之方法侵害他人之著作財產權者，
處6 月以上五年以下有期徒刑，得併科新臺幣20萬元以上2 百萬
元以下罰金。
以重製於光碟之方法犯前項之罪者，處6 月以上5年以下有期徒
刑，得併科新臺幣50萬元以上5 百萬元以下罰金。
著作僅供個人參考或合理使用者，不構成著作權侵害。


司法院資訊處製作；財團法人民間司法改革基金會備份。
